臺灣高等法院刑事裁定                            九十一年度交抗字第三四三號
    抗  告  人
    即受處分人  甲○○
右抗告人因違反道路交通管理處罰條例案件，對於台灣桃園地方法院中華民國九十一
年三月二十九日裁定（九十年度交聲字第三八八號），提起抗告，本院裁定如左：
    主      文
抗告駁回。
    理      由
一、本件原法院認抗告人即受處分人甲○○所有之車號ＫＤ─八九二六號自用小客車
    未於指定期日即民國九十年五月一日，參加定期檢驗，經交通部公路局新竹區監
    理所桃園監理站予以舉發，原處分機關交通部公路局乃以抗告人違反道路交通管
    理處罰條例第十七條第一項規定裁處罰鍰新台幣九百元，受處分人並依規定於舉
    發單所載之應到案時間至指定地點確實繳納該罰鍰完畢之事實，有舉發違反道路
    交通管理事件通知單、違反道路交通管理事件裁決書及交通部公路局自行收納款
    項收據影本各一紙在卷可稽，復為抗告人所自承，其違反上開規定事證明確。故
    認受處分人之異議為無理由，應予駁回。
二、抗告意旨略以：(一)關於車輛之定期檢驗，依行政慣例，原處分機關對於個別受檢
    驗人均會寄發參加定期檢驗通知單，以告知確實檢驗日期，惟本件因原處分機關
    之行政疏失，未注意車輛所有人已於九十年三月二十日異動，仍誤向原車輛所有
    人為送達，嗣後亦未重行送達於伊，基於信賴保護原則，於伊受有合法通知前，
    自無受檢之義務，故伊並無不依限期參加定期檢驗之違規事實。(二)伊於接獲上開
    舉發通知單後，始知應將車輛送檢，為確保車輛安全，乃立即辦理車輛檢驗，然
    於辦理車輛檢驗時，承辦人員卻要求伊需先繳清罰鍰，始能准予申請檢驗，伊不
    得已只能先行繳納前揭罰鍰，絕非承認伊確有上開違規情事，況原處分機關以需
    先繳清罰鍰為是否准予申請檢驗之條件，亦屬不當聯結，而有違憲之虞。故原處
    分機關既未依行政慣例踐行通知程序，復以不當聯結為手段要求抗告人先行繳納
    前揭罰鍰，進而以抗告人已繳納罰鍰為由，推定抗告人承認本件違規事實，乃有
    不當，爰依法提起抗告云云。
三、經查：抗告人未於上開指定期日參加定期檢驗之違規事實，既有違反道路交通管
    理事件裁決書可佐，復為抗告人所自承，足堪認定。至於辯稱未能如期參加檢驗
    係因原處分機關未寄發參加定期檢驗通知單與伊所致一節，原審法院以行車執照
    上有以「紅色」字體明顯載明指定之檢驗日期，以提醒車主依期限檢驗，雖各監
    理所（站）基於便民之考慮，於將屆期前另以電腦列印之「平信明信片」通知車
    主，再度提醒車主辦理檢驗。惟汽車定期檢驗係依汽車行照上註明之下次檢驗日
    期，而檢驗車輛通知僅為再度提醒用車人前去檢驗，並非申請檢驗之必要條件。
    行照上既已註明下次檢驗日期，且檢驗車輛通知又非申請檢驗之必要條件，況抗
    告人自承甫於九十年三月二十日購買該車過戶完畢，於辦理過戶登記手續完成時
    ，即應對該車相關資料有所瞭解，故抗告人之抗辯，不足採信為由，駁回抗告人
    之異議，經核並無不當。綜上，車輛所有人受檢義務日期之認定，既係以行車執
    照所載明之日期為主，且該通知單寄發與否亦非原處分機關依法應盡之義務，是
    抗告人對該通知單之寄發僅有反射利益，並無信賴利益可言，自不得以未收受通
    知單之反射利益受有損害而提起救濟，是本件抗告人既未依規定參加定期檢驗，
    則桃園監理站逕行裁罰九百元，與規定並無不合。又抗告人是否如期繳納罰鍰與
    本件認定有無違規行為無涉，併予說明。從而，原裁定依道路交通案件處理辦法
    第十九條規定，駁回抗告人之異議，亦核無不合。抗告意旨仍執陳詞，指摘原裁
    定不當，為無理由，應予駁回。
四、據上論斷，應依道路交通案件處理辦法第二十六條、刑事訴訟法第四百十二條，
    裁定如主文。
中      華      民      國    九十一    年      五      月      一      日
                              臺灣高等法院交通法庭
                                  審判長法  官  陳  祐  輔
                                        法  官  陳  國  文
                                        法  官  洪  昌  宏
右正本證明與原本無異。
不得再抗告。
                                        書記官  廖  月  女
中      華      民      國    九十一    年      五      月      一      日
